臺灣屏東地方法院刑事判決
111年度金訴字第23號
公  訴  人  臺灣屏東地方檢察署檢察官
被      告  蔡廷緯


            黃永輝



上列被告因詐欺等案件，經檢察官提起公訴（110年度偵字第759
8號、110年度偵字第3936號），本院判決如下：
    主  文
本件公訴不受理。
    理  由
一、公訴意旨略以：被告黃永輝於民國109年10月間，經被告蔡
    廷緯介紹予韋成宗(由檢察官另行發布通緝)，再由韋成宗引
    介加入韋成宗所屬、由真實姓名年籍不詳之成年人組成之具
    有持續性、牟利性、有結構性組織之詐欺集團，渠等共同意
    圖為自己不法之所有，基於冒用公務員名義及三人以上共同
    詐欺取財，及意圖掩飾或隱匿特定來源犯罪所得之洗錢犯意
    聯絡，分別擔任詐欺集團俗稱「取款車手」、「收水」及「
    控台」，專責至各地收取被害人遭詐騙交付之現金，轉交至
    詐欺集團上游，並由「控台」即韋成宗負責指揮詐欺集團「
    收水」即被告蔡廷緯，再由被告蔡廷緯招攬「取款車手」即
    被告黃永輝受其指揮行動。嗣該詐欺集團等不詳成員，於10
    9年11月23日上午10時20分許至同年月29日凌晨2時8分許期
    間，數度分別致電告訴人黃逢珍，自稱是王文清警官及張檢
    察官，並佯稱告訴人黃逢珍因涉及刑案，必須依指示配合辦
    案，否則將會被判刑等語，致使告訴人黃逢珍陷於錯誤，而
    於109年11月24日下午2時許，依詐欺集團成員指示，將其名
    下中華郵政存簿及金融卡(帳號：000-00000000000000號，
    下稱郵局帳戶)、元大銀行存簿及金融卡(帳號：000-000000
    000000號，下稱元大帳戶)、麟洛農會存簿及金融卡(帳號：
    000-00000000000000號，下稱農會帳戶)放置於屏東縣○○鄉○
    ○路000號對面盆栽內，由不詳之詐欺集團成員將前開存簿及
    金融卡取走後再交付予被告黃永輝及其他不詳成員提款，黃
    永輝及該集團不詳成員再依所屬詐欺集團之指示，分別於如
    附表所示之時間、地點，提領如附表所示之款項，再交予集
    團上游。嗣告訴人黃逢珍察覺恐遭詐騙而報案處理，始悉上
    情。因認被告2人均涉犯刑法第339條之4第1項第1、2款之冒
    用公務員名義三人以上共同詐欺取財罪嫌及洗錢防制法第14
    條第1項之一般洗錢罪嫌等語。
二、按同一案件繫屬於有管轄權之數法院者，由繫屬在先之法院
    審判之，刑事訴訟法第8條前段定有明文。又依刑事訴訟法
    第8條之規定不得為審判者，應諭知不受理之判決，刑事訴
    訟法第303條第7款，亦有明定。又所謂「同一案件」，乃指
    前後案件之被告及犯罪事實俱相同者而言，既經合法提起公
    訴或自訴發生訴訟繫屬，即成為法院審判之對象，而須依刑
    事訴訟程序，以裁判確定其具體刑罰權之有無及範圍，自不
    容許重複起訴，檢察官就同一事實無論其為先後兩次起訴或
    在一個起訴書內重複追訴，法院均應諭知不受理或免訴之判
    決，以免法院對僅有同一刑罰權之案件，先後為重複之裁判
    ，或更使被告遭受二重處罰之危險，此為刑事訴訟法上「一
    事不再理原則」。
三、經查，上開公訴意旨所指之被告2人犯行，前經臺灣桃園地
    方檢察署檢察官於110年10月25日以110年度偵字第1494、21
    37、3155、8150、20959號起訴，並於110年12月17日繫屬於
    臺灣桃園地方法院（110年度審金訴字第723號)，嗣由該院
    以111年度金訴字第99號案件審理中，有臺灣高等法院被告
    前案紀錄表及上開案件之起訴書附卷可稽（見本院卷第25至
    37、53至62、97至107頁），依上說明，檢察官自不得再就
    同一案件重行起訴，惟公訴人不察，復就同一案件向本院提
    起公訴，並於111年1月18日繫屬本院，有移送公函上本院收
    文章日期可憑（見本院卷第7頁），揆諸上開說明，本件起
    訴自屬不合法，爰不經言詞辯論，逕依刑事訴訟法第303條
    第7款規定為不受理之諭知。至本案其餘被訴事實則由本院
    另行審結，附此敘明。
據上論斷，應依刑事訴訟法第303條第7款、第307條，判決如主
文。
本案經檢察官張志杰、蕭惠予提起公訴，檢察官王雪鴻到庭執行
職務。
中　　華　　民　　國　　111 　年　　3 　　月　　21　　日
                  刑事第三庭    審判長法  官  鍾佩真
                                      法  官  張瑞德
                                      法  官  黃虹蓁
以上正本證明與原本無異。
如不服本判決應於收受判決後20日內向本院提出上訴書狀，並應
敘述具體理由；其未敘述上訴理由者，應於上訴期間屆滿後20日
內向本院補提理由書（均須按他造當事人之人數附繕本）「切勿
逕送上級法院」。
中　　華　　民　　國　　111 　年　　3 　　月　　21　　日
                                      書記官  陳恩慈
附表：
編號 提款帳戶 提款車手 提領時間 提款地點 提款金額 （新臺幣） 1 黃逢珍之郵局帳戶 不詳成員 109年11月26日下午5時6分許起至5時8分許止 屏東縣屏東市大埔郵局 ①60,000元 ②60,000元 ③29,000元 （合計149,000元）   不詳成員 109年11月27日凌晨0時3分許起至0時48分許止 桃園市中壢農會 ①20,000元 ②20,000元 ③60,000元 ④49,000元 （合計149,000元）   被告黃永輝 109年11月28日凌晨0時23分許起至0時25分許止 桃園市中壢郵局 ①60,000元 ②60,000元 ③29,000元 （合計149,000元）    109年11月29日凌晨0時1分許起至0時2分許止  ①60,000元 ②60,000元 （合計120,000元） 2 黃逢珍之農會帳戶 不詳成員 109年11月25日起至同年月30日止 屏東市土地銀行   ①20,000元 ②20,000元 ③20,000元 ④20,000元 ⑤20,005元 ⑥30,015元 ⑦30,015元 ⑧30,015元 （合計190,050元） 3 黃逢珍之元大帳戶  被告黃永輝 109年11月24日晚間9時58分時許至10時2分許止 桃園市中壢區元大銀行中壢分行 ①30,000元 ②30,000元 ③30,000元 ④30,000元 ⑤29,000元 （合計149,000元）   不詳成員 109年11月25日凌晨0時40分時許至0時43分許止 桃園市中壢農會 ①20,000元 ②20,000元 ③20,000元 ④20,000元 ⑤20,000元 ⑥20,000元 ⑦20,000元 ⑧9,000元 （合計149,000元）   被告黃永輝 109年11月26日凌晨1時9分時許至1時12分許止 桃園市中壢區元大銀行中壢分行 ①30,000元 ②30,000元 ③30,000元 ④30,000元 ⑤29,000元 （合計149,000元）   不詳成員 109年11月27日凌晨0時26分時許至0時30分許止 不詳地點 ①30,000元 ②30,000元 ③30,000元 ④30,000元 ⑤29,000元 （合計149,000元）   被告黃永輝 109年11月28日凌晨0時30分時許至0時33分許止 桃園市中壢區元大銀行中壢分行 ①30,000元 ②30,000元 ③30,000元 ④5,000元 （合計9,5000元）